【裁判字號】    99,易,1555
【裁判日期】    990830
【裁判案由】    妨害風化
【裁判全文】
臺灣高雄地方法院刑事判決              99年度易字第1555號
公  訴  人  臺灣高雄地方法院檢察署檢察官
被      告  乙○○
上列被告因妨害風化案件，經檢察官提起公訴（99年度偵字第
209 號），本院判決如下：
    主  文
乙○○無罪。
    理  由
一、證據能力部分：
    被告以外之人於審判外之言詞或書面陳述，除法律有規定者
    外，不得作為證據；被告以外之人於審判外之陳述，雖不符
    刑事訴訟法第159 條之1 至之4 之規定，然經當事人於審判
    程序同意作為證據，法院審酌該言詞陳述或書面陳述作成時
    之情況，認為適當者，亦得為證據；刑事訴訟法第159 條第
    1 項、第159 條之5 第1 項分別定有明文。查本案所引用之
    證據資料（詳後引證據），其中各項書面傳聞證據部分，縱
    無刑事訴訟法第159 條之1 至第159 條之4 或其他規定之傳
    聞證據例外情形，亦業經本院審理時予以提示並告以要旨，
    且各經檢察官及被告乙○○表示意見，當事人已知上述證據
    乃屬傳聞證據，而未於言詞辯論終結前對該等證據聲明異議
    ，依上開規定，已擬制同意其有證據能力，且本院審酌該等
    傳聞證據作成時之狀況，並無不宜作為證據之情形，均應認
    於本案有證據能力。
二、公訴意旨略以：被告明知內容含有男女交媾、口交等畫面及
    性器官特寫鏡頭之色情光碟（起訴書誤載為「漫畫」），係
    屬猥褻物品，不得販賣，竟仍基於販賣猥褻物品之犯意，於
    民國96年9 月28日0 時12分許，在其高雄市○○區○○路60
    1 巷35號13樓住處，透過電腦設備連結網際網路，使用其向
    「PCHOME露天拍賣網站」申請之會員帳號「intruder」，進
    入網址為http://goods .ruten .com.tw/item/show?000000
    00000000之上開拍賣網站，張貼標題為「歐美、日本真正50
    片1500」之競標廣告，販賣圖利。嗣經警於同年月29日15時
    1 分許，上網瀏覽發覺而於網路下標，並於翌日10時23分匯
    款至被告所提供買方匯款之台北富邦商業銀行（下稱台北富
    邦銀行）前鎮分行帳號00000000000000號帳戶，於同年10月
    2 日13時50分許收到光碟而查獲，並扣得猥褻色情光碟25片
    。因認被告涉犯刑法第235 條第1 項販賣猥褻物品罪嫌等語
    。並以被告之供述、露天拍賣網站列印資料、翻拍猥褻色情
    光碟相片、中華郵政包裹托運單、員警職務報告、00000000
    00之通聯調閱查詢單及扣案猥褻色情光碟25片等件，為其主
    要論據。
三、按犯罪事實應依證據認定之，無證據不得認定犯罪事實，又
    不能證明被告犯罪或其行為不罰者，應諭知無罪之判決，刑
    事訴訟法第154 條第2 項、第301 條第1 項分別定有明文。
    次按認定不利於被告之事實，須依積極證據，茍積極之證據
    本身存有瑕疵而不足為不利於被告事實之認定，即應為有利
    於被告之認定，更不必有何有利之證據，而此用以證明犯罪
    事實之證據，猶須於通常一般人均不至於有所懷疑，堪予確
    信其已臻真實者，始得據以為有罪之認定，倘其證明尚未達
    到此一程度，而有合理性之懷疑存在，致使無從為有罪之確
    信時，即應為無罪之判決（最高法院82年度臺上字第163 號
    判決、76年臺上字第4986號、30年上字第816 號等判例意旨
    參照）。
四、訊據被告固承認拍賣網頁所留台北富邦銀行之帳號係其所申
    請之事實，惟堅詞否認有何販賣猥褻光碟之犯行，辯稱：上
    開富邦銀行有借我前男友丙○○使用，我只是告訴他帳號，
    存摺及提款卡都在我這裡，我不知道有人匯入500 元，我沒
    有上網販賣色情光碟等語。經查：
  (一)高雄市政府警察局左營分局新莊派出所員警曾作貴於96年9
    月29日15時1 分許，執行網路巡邏發現「PCHOME露天拍賣網
    站」會員帳號「s91youan」在網址為http://goods.ruten.c
    om.tw/item/show?00000000000000之網站上，張貼標題為「
    歐美、日本真正50片1500」之拍賣廣告後，隨即下標購買，
    並依網頁所留付款方式，匯款500 元至台北富邦銀行帳號00
    000000000000號帳戶後，於同年10月2 日13時50分許收到該
    賣家寄出之光碟25片，經播放勘驗其內容均為男女交媾、口
    交等畫面及性器官特寫鏡頭之猥褻光碟等情，有員警曾作貴
    於98年5 月14日製作之職務報告、拍賣網頁畫面列印資料、
    網路匯款執據、郵局託運單、光碟內容翻拍畫面在卷可憑（
    警卷第1 頁、第3 頁至第6 頁、第8 頁、第12頁、第14頁至
    18頁）。又上開台北富邦銀行帳號00000000000000號（銀行
    合併後帳號改為000000000000號）帳戶係被告於89年3 月7
    日所申設，有台北富邦銀行前鎮分行99年8 月4 日北富銀前
    鎮字第0991000024號函所附開戶資料及本院公務電話紀錄在
    卷可稽（本院卷第9 頁、第93頁）。
  (二)次查，檢察官雖指被告在其「高雄市○○區○○路601 巷35
    號13樓」住處，透過其申設之「PCHOME露天拍賣網站」會員
    帳號「intruder」刊登前述拍賣廣告，然依被告所申設之00
    00000000門號通聯調閱查詢單所示（警卷第50頁），被告當
    時之戶籍地係「高雄縣鳳山市○○○路229 巷21號」、帳單
    寄送地址為「高雄縣鳳山市○○街118 之3 號」，另依上網
    IP位置查得用戶即被告之網路申裝地址係在「高雄縣鳳山市
    ○○街58巷4 號之5 」，亦有中華電信數據CRIS查詢單結果
    檔資料存卷可按（警卷第19頁、第20頁），無一係在檢察官
    所指處所，已有未合；再者，所指以會員帳號「intruder」
    刊登拍賣廣告乙節，亦與員警職務報告及拍賣網頁畫面列印
    資料所一致指明或顯示該拍賣廣告係由會員帳號「s91youan
    」所刊登，亦有出入。再據證人丙○○於本院審理時具結證
    稱：「所有電子信箱及露天拍賣網站帳號資料，都是我本人
    申請並使用的，到目前為止還是。扣案猥褻光碟都是我寄的
    。因為我欠繳中華電信的電信費用，所以才請被告代為申辦
    0000000000，但此門號實際上是我所使用；卷附露天拍賣網
    站網頁都是我刊登的，托運單上寄件人『朱景元』是我的化
    名，寄件人手機0000000000號則是我亂編；本件販賣猥褻光
    碟都是我處理，被告都沒有參與」等語明確（本院卷第77頁
    、第78頁、第80頁），且查會員帳號「s91youan」確係丙○
    ○所申請乙情，有卷附拍賣網站之會員資料可憑（警卷第7
    頁），可見證人丙○○所言應非無稽。復且，證人丙○○另
    結證稱：「我的國泰世華銀行帳戶是於96年8 月27日就開戶
    了，但買家（即曾作貴警員）於96年9 月29日晚上說他無法
    匯款進我的帳戶，我才提供另一銀行帳戶給他。所以當下我
    才撥電話給被告，詢問她的帳號」（本院卷第76頁、第77頁
    ），且依上開拍賣網頁畫面列印資料所示（警卷第3 頁、第
    4 頁），確實列有「丙○○013-國泰世華高鳳分行00000000
    0000」及「乙○○012-台北富邦銀行前鎮分行000000000000
    00」兩組帳號，再觀諸證人丙○○所提出其使用之國泰世華
    銀行帳號000000000000帳戶存摺內頁明細（本院卷第18頁至
    第27頁），可見該帳戶自96年8 月27日起至99年5 月止，幾
    乎每月均有多筆非自同一銀行帳戶轉入之小額款項（多未逾
    1 千元），核與丙○○提出之其網路拍賣商品資料（本院卷
    第33頁至第38頁），其商品價格較多為千元以下情形相同，
    可知該國泰世華銀行確係丙○○用為網拍買家匯款之帳戶；
    反觀本院所調得被告之上開台北富邦銀行帳戶歷史對帳單（
    本院卷第9 頁背面），該帳戶於96年9 月至12月間，僅有9
    筆交易，且在96年9 月30日轉入該500 元後，至同年12月31
    日止，亦僅在10月份有1 筆提領紀錄，顯見甚少使用，足徵
    證人丙○○所證係臨時借用被告之台北富邦銀行帳戶使用乙
    節，亦屬實在。並衡以證人丙○○所證以上各情多為交易過
    程細節，苟非親身經歷，應無如此具體明確陳述之可能，堪
    認其證詞應與事實相符。是被告辯解上情，顯屬有據，而非
    任意杜撰之詞，堪予採信。
五、綜上所述，本件檢察官所舉證據，尚無法證明被告有販賣猥
    褻光碟之犯行，其間尚有合理之懷疑存在。此外，復查無其
    他積極證據足認被告有參與販賣猥褻光碟之犯行，被告既未
    經證明犯罪，揆諸首揭說明，自應為無罪之諭知。
據上論斷，應依刑事訴訟法第301 條第1 項前段，判決如主文。
本案經檢察官甲○○到庭執行職務。 
中    華    民    國    99    年    8     月    30    日
                      刑事第八庭  法  官  蔣志宗
以上正本證明與原本無異。
如不服本判決應於收受送達後10日內向本院提出上訴書狀，並應
敘述具體理由；如未敘述上訴理由者，應於上訴期間屆滿後20日
內向本院補提理由書（均須按他造當事人之人數附繕本）「切勿
逕送上級法院」。
中    華    民    國    99    年    8     月    30    日
                                  書記官  李崑良

司法院資訊處製作；財團法人民間司法改革基金會備份。
